臺灣高等法院刑事判決　　　　　　　　96年度上易字第1681號
上　訴　人　臺灣臺北地方法院檢察署檢察官
被　　　告　乙○○
上列上訴人因竊盜案件，不服臺灣臺北地方法院96年度易字第
1279號，中華民國96年6月29日第一審判決（起訴案號：臺灣臺
北地方法院檢察署96年度偵字第10338號），提起上訴，本院判
決如下：
    主  文
原判決撤銷。
乙○○攜帶兇器竊盜，累犯，處有期徒刑捌月，減為有期徒刑肆
月，如易科罰金，以新台幣貳仟元折算壹日。扣案如附表一、二
所示之物均沒收。
    事  實
一、乙○○前於(一)民國九十一年六月間，因犯侵占案件，經臺灣
    板橋地方法院（下稱板橋地院）以九十三年度易字第八四六
    號判決判處有期徒刑八月確定；又於(二)九十三年十月間，因
    竊盜罪，經板橋地院以九十三年度易字第一二四０號判決判
    處有期徒刑八月確定，上開(一)、(二)案件經板橋地院以九十四
    年度聲字第一七五六號裁定定其應執行有期徒刑一年二月確
    定，而於九十五年六月二十四日執行完畢。復於(三)九十三年
    八月間，因犯詐欺案件，經板橋地院以九十五年度簡字第一
    一七０號判決判處有期徒刑三月確定；再於(四)九十四年二月
    間，因竊盜罪，經板橋地院以九十四年度簡字第四八五一號
    判決判處有期徒刑六月確定；經板橋地院以九十五年度聲字
    第一八七五號裁定定其應執行有期徒刑八月確定，嗣於九十
    五年九月六日縮短刑期假釋（因其另犯傷害罪及藏匿人犯罪
    ，經板橋地院判決分別判處拘役五十日及拘役五十五日確定
    ，自九十五年九月六日起在監執行，至九十五年十二月二十
    日執行完畢出監），假釋期間於九十六年四月十八日屆滿，
    假釋期間屆滿未經撤銷假釋，視為執行完畢。
二、乙○○基於為自己不法所有之犯意，於九十六年五月十四日
    二十二時許，攜帶其所有、如附表一所示、在客觀上足以對
    人之生命、身體、安全構成威脅，且具有危險性而屬兇器之
    工具，及如附表二所示之物，前往臺北市萬華區○○○路○
    段三０九巷十五弄口，以自備之鑰匙一支，竊取停放於該處
    、甲○○所有之車牌號碼ＣＺ－六五七八號自用小客車得手
    。嗣於九十六年五月十五日零時三十分許，乙○○駕駛上開
    自用小客車行經臺北市松山區○○○路一七九號前時，為警
    當場查獲，並扣得如附表一、二所示之物。
三、案經臺北市政府警察局松山分局移送臺灣臺北地方法院檢察
    署檢察官偵查起訴。
    理  由
一、證據之認定：
    上開事實一之部分，業據證人即被害人甲○○於警詢時證述
    明確（偵查卷第二六、二七頁參照），並有贓物認領保管單
    一紙在卷可稽（偵查卷第六一頁參照），復有如附表一、二
    所示之物扣案可證，且被告乙○○亦對上開事實一之部分於
    原審九十六年六月一日審理時供承不諱（原審當日審判筆錄
    參照），是依(一)證人甲○○之證述、(二)贓物認領保管單一紙
    及(三)扣案如附表一、二所示之物等補強證據已足資擔保被告
    於原審審理中所為之上開任意性自白具有相當程度之真實性
    ，而得確信被告前述自白之犯罪事實確屬真實，從而依刑事
    訴訟法第一百五十六條第一項及同條第二項規定，自得依被
    告前述自白及該補強證據認定被告確有為前述攜帶兇器竊盜
    之犯行，本件事證明確，被告之犯行堪以認定。
二、論罪科刑之法律適用：
  (一)被告乙○○持以行竊如附表一所之工具，經原審於九十六年
    六月一日審理時當庭勘驗如附表一所示（原審當日審判筆錄
    參照），則以該等物品均為金屬製成器物乙節觀之，如附表
    一所示之物不僅在客觀上已對人之生命、身體、安全構成威
    脅且具有危險性，甚已足以殺傷人之生命、身體，則衡諸最
    高法院七十九年台上字第五二五三號判例所揭示之旨「刑法
    第三百二十一條第一項第三款之攜帶兇器竊盜罪，係以行為
    人攜帶兇器為其加重條件，此所謂兇器，其種類並無限制，
    凡客觀上足對人之生命、身體、安全構成威脅，具有危險性
    之兇器均屬之，．．．」，如附表一所示之物當均屬刑法第
    三百二十一條第一項第三款所稱之兇器。
  (二)核被告所為，係犯刑法第三百二十一條第一項第三款之攜帶
    兇器竊盜罪。
  (三)查被告有如事實一之部分所載之犯罪科刑執行情形，有臺灣
    高等法院被告全國前案紀錄表一份及被告所犯前開案件之判
    決書、裁定書、執行指揮書等件在卷可稽，其前受有期徒刑
    執行完畢，於五年以內故意再犯本件有期徒刑以上之罪，為
    累犯，應依刑法第四十七條第一項之規定加重其刑。
三、原審據以論罪科刑，固非無據，惟查，本件被告所犯時間係
    在96年4月24日以前，合於中華民國96 年罪犯減刑條例第2
    條第1項第3款減刑規定，原審未及依法減刑，自有未洽。檢
    察官上訴指摘原判決不當，固無理由，及檢察官上訴假釋是
    否撤銷與本件無關，上訴非有理由。惟原判決既有可議之處
    ，自應由本院予以撤銷改判。爰審酌被告犯罪之動機、目的
    、手段、所生危害，及其犯罪後尚能坦承犯行、態度良好等
    一切情狀，量處有期徒刑8月，並依法減為有期徒刑4月，並
    依法諭知易科罰金之折算標準。
    又扣案如附表
    一、二所示之物，均係被告所有，供其為本件加重竊盜犯行
    所用之物，為被告供承在卷（原審九十六年六月一日審判筆
    錄參照），本院認上開扣案之物均不宜發還被告吳東憲及許
    智聖繼續持有，有沒收之必要，爰依刑法第三十八條第一項
    第二款、第三項規定併予宣告沒收。
四、被告經合法傳喚，無正當理由不到庭，爰不待其陳述，逕行
    判決。
據上論斷，應依刑事訴訟法第369條第1項前段、第364條、第299
條第1項前段、第371條，刑法第321條第1項第3款、第47 條第1
項、第38條第1項第2款、第41條第1項，罪犯減刑條例第2條第1
項第3款、第8條第1項、第9條，判決如主文。
本案經檢察官郭啟東到庭執行職務。
中　　華　　民　　國　　96　　年　　9 　　月　 　4　　日
　　　　　　　　　刑事第八庭審判長法　官  鄭文肅
  　　　　　　　　　　　　　　　　法  官  張明松
        　　　　　　　　　　　　　法  官  蔡光治
以上正本證明與原本無異。
不得上訴。
                                  書記官  陳韋杉
中　　華　　民　　國　　96　　年　　9 　　月　　4 　　日
附錄：本案論罪科刑法條全文
附表一
┌──┬─────┬──┬────────┬──────┐
│編號│物品名稱  │數量│原審勘驗結果    │備註        │
├──┼─────┼──┼────────┼──────┤
│ 一 │一字起子  │壹支│前端為金屬製成，│臺北地檢署九│
│    │          │    │長度為二十四點五│十六年度藍保│
│    │          │    │公分，握把為塑膠│管字第一四九│
│    │          │    │製成，長度為八點│九號編號１  │
│    │          │    │五公分          │            │
├──┼─────┼──┼────────┼──────┤
│ 二 │螺絲起子組│壹支│金屬製成，全長十│同上        │
│    │合工具    │    │五公分，兩端分別│            │
│    │          │    │為一字及十字起子│            │
│    │          │    │，握把為塑膠製成│            │
│    │          │    │，可拆卸，長度為│            │
│    │          │    │八公分          │            │
├──┼─────┼──┼────────┼──────┤
│ 三 │Ｌ型鐵片  │壹支│金屬製成，兩端長│同上        │
│    │          │    │度分別為四點五公│            │
│    │          │    │分及七點五公分，│            │
│    │          │    │寬度為零點三公分│            │
├──┼─────┼──┼────────┼──────┤
│ 四 │鐵片      │壹支│金屬製成，前方略│同上        │
│    │          │    │微彎曲，全長為八│            │
│    │          │    │點五公分，寬度零│            │
│    │          │    │點三公分        │            │
└──┴─────┴──┴────────┴──────┘
附表二
┌──┬─────┬──┬───────────────┐
│編號│物品名稱  │數量│贓證物品清單編號              │
├──┼─────┼──┼───────────────┤
│ 一 │鑰匙      │貳支│臺北地檢署九十六年度藍保管字第│
│    │          │    │一四九九號編號１              │
├──┼─────┼──┼───────────────┤
│ 二 │黑色手提包│壹只│同上                          │
├──┼─────┼──┼───────────────┤
│ 三 │白色手套  │壹雙│同上                          │
└──┴─────┴──┴───────────────┘
附錄本案論罪科刑法條全文：
中華民國刑法第三百二十一條
犯竊盜罪而有左列情形之一者，處六月以上、五年以下有期徒刑
：
一、於夜間侵入住宅或有人居住之建築物、船艦或隱匿其內而犯
    之者。
二、毀越門扇、牆垣或其他安全設備而犯之者。
三、攜帶兇器而犯之者。
四、結夥三人以上而犯之者。
五、乘火災、水災或其他災害之際而犯之者。
六、在車站或埠頭而犯之者。
前項之未遂犯罰之。
